# Alejandro Yopasá Arenas

### **Dados pessoais**

30 anos, Colombiano RNE V934051-4

#### contato

ayopasaa@gmail.com

R. Domingos Roberto Schiavo 331 Almerinda Chaves, Jundiaí, 13212-574

### idiomas

Espanhol (nativo), Inglês e Português (avanzado)

### tecnologias analíticas

Cromatografia (HPLC/UHPLC-DAD/FLR, UPLC-MS/MS, GC-FID/EC). Espectroscopia (UV-Vis, IR, Fluorescencia, Raman). Potenciometria. Polarimetria. Caracterização (TGA, MEV, BET). Espectroscopia atómica: FAAS, GFAAS, ICP-OES, ICP-MS

### outras tecnologias

Dissolutores, Karl-Fisher, Viscosimetros, Kjeldahl e demais típicos de laboratorio.

# Habilidades informâticas

♥ R, Python, Matlab, Empower, Office, Łate, HTML5, Linux, Minitab, QGIS.

### Resumo

Possui Doutorado em Ciências (2019) e Mestrado em química analítica pela Universidade Estadual de Campinas (2015),graduação em Química pela Universidad Nacional de Colombia (2011). Conhecimentos na área de Química, com ênfase em química analítica e ambiental, preparo de amostras, análise fisicoquímico, cromatográfico e espectrofotomêtrico. Experiência no desenvolvimento de métodos inovadores aplicados a matrices complexas ambientais e industriais. Experiência em validação analítica, produto acabado e materia prima. Conhecimento e aplicação rdc 166, 17, 31 e 53. ISO 17025, 9001, 14001.

## **experiência**

2019-atualidade Besins Healthcare

Jundiaí, SP

Analista de Controle de Qualidade Pleno

Desenvolvimento de metodologia analítica, validação, estudo de estabilidade, estudos de degradação em fármacos e suplementos alimentares.

2011–2013 **AQM S.A.S.** 

Bogotá, Colômbia

Analista Quimico

Encarregado do análise de matéria prima e produto acabado de industrias farmacêutica, cosmêtica e veterinária nos laboratorios fisicoquímico e de cromatografía, com pessoal a cargo (entre 1 e 3 técnicos). Mantenimento do sistema de gestão de gualidade e atendimento de auditorias internas e externas.

## educação

2015–2019 **Doutorado em Química** 

Instituto de Química, UNICAMP

Área: química analítica e ambiental, desenvolvimento de métodos de preparo de amostra e de determinação por cromatografía para fármacos em solos, resíduos animais e lixiviados. Desenvolvimento de métodos quimiométricos para análise de dados espectrofotométricos. Modelagem de processos de transporte de fármacos.

2013-2015 Mestrado em Química

Instituto de Química UNICAMP

Área: química analítica e ambiental, desenvolvimento de métodos de preparo de amostra e de determinação por espectrofotometria e ICP-MS para nanopartículas em solos e lixiviados. Desenvolvimento de métodos quimiométricos para análise de dados espectrofotométricos. Modelagem de processos de transporte de nanopartículas

2005-2011 Graduação em Química

Instituto de Química, Universidade Nacional de Colômbia

Área trabalho final do curso: química analítica e ambiental, desenvolvimento de métodos FIA-UV-Vis para o análise de metais em água.

### extracurricular

2016–2016 Universidade Johns Hopkins no Coursera

Curso de programação em R e curso "The Data Scientist's Toolbox"

# **Publicações**

Exposure of Brazilian soil and groundwater to pollution by coccidiostats and antimicrobial agents used as growth promoters. Science of The Total Environment 2018 | journal-article. DOI: 10.1016/j.scitotenv.2018.06.338

Mobility of polivinylpyrrolidone coated silver nanoparticles in tropical soils. Chemosphere. 2018 | journal-article. DOI: 10.1016/j.chemosphere.2017.12.019

Sorption of thiabendazole in sub-tropical Brazilian soils. Environmental Science and Pollution Research. 2017 journal- article. DOI: 10.1007/s11356-017-9226-8